【裁判字號】    97,上訴,954
【裁判日期】    970528
【裁判案由】    違反毒品危害防制條例
【裁判全文】
臺灣高等法院臺中分院刑事判決         97年度上訴字第954號
上  訴  人
即  被  告  甲○○
上列上訴人因違反毒品危害防制條例案件，不服臺灣臺中地方法
院97年度訴字第289號中華民國97年3月14日第一審判決（起訴案
號：臺灣臺中地方法院檢察署96年度毒偵字第6385號，併辦案號
：97年度毒偵字第680號），提起上訴，本院判決如下：
    主  文
上訴駁回。
    事  實及理  由
一、本案經本院審理結果，認第一審判決認事用法及量刑均無不
    當，應予維持，並引第一審判決書記載之事實、證據及理由
    。（如附件）
二、被告提起上訴意旨略以：伊未曾有施用第一級毒品前科，原
    審量刑過重云云。
三、惟查：被告甲○○前因犯搶奪、竊盜、妨害自由及違反槍砲
    彈藥刀械管制條例、毒品危害防制條例等案件，經臺灣彰化
    地方法院分別判處有期徒刑三年、十月、四月、一年十月、
    六月後，復經臺灣彰化地方法院裁定應執行有期徒刑五年四
    月（所犯竊盜、妨害自由及違反毒品危害防制條例等罪，因
    適用九十六年罪犯減刑條例分別減為五月、二月、三月）確
    定，送監執行，於民國九十六年七月十六日縮刑期滿執行完
    畢。又前因犯施用毒品案件，經原審法院裁定令入勒戒處所
    觀察、勒戒後，認有繼續施用傾向，復經同院裁定令入戒治
    處所施以強制戒治，於九十五年十月二十五日認無繼續執行
    之必要，而停止強制戒治釋放執行完畢。詎甲○○仍不知悔
    悟，再為本件犯行，本院認施用毒品，除戕害自身之健康、
    生命外，並已衍生危害家庭之不良後果，且損及社會、國家
    之整體利益，參酌施用第1級毒品海洛因之法定刑為6月以上
    5年以下，施用第2級毒品安非他命之法定刑為2月以上3年以
    下有期徒刑之罪。原審於依累犯之規定加重其刑後，審酌被
    告之素行、犯罪之動機、情節、所生危害及其他犯罪情節並
    犯後之態度等一切情狀，依序分別就施用第1級毒品部分量
    處有期徒刑8月，施用第2級毒品部分量處有期徒刑5月，並
    定其執行刑為有期徒刑11月，量刑難謂過重，被告上訴顯無
    理由，應予駁回。
四、被告經合法傳喚，無正當理由不到庭，爰不待其陳述，逕行
    判決。
五、據上論斷，應依刑事訴訟法第373條、第371條、第368條，
    判決如主文。
本案經檢察官乙○○到庭執行職務。
中    華    民    國    97    年    5    月    28    日
            刑事第四庭    審判長法  官  洪  耀  宗
                                法  官  江  德  千
                                法  官  劉  登  俊
上列正本證明與原本無異。
除施用第2級毒品部分不得上訴外，其餘得上訴。
如不服本判決，應於收受送達後十日內向本院提出上訴書狀，其
未敘述上訴之理由者並得於提出上訴後十日內向本院補提理由書
(均須按他造當事人之人數附繕本)。
                                書記官  粘  銘  環
中    華    民    國    97    年    5    月    28    日
臺灣臺中地方法院刑事判決               97年度訴字第289號
公  訴  人  臺灣臺中地方法院檢察署檢察官
被      告  甲○○  男  31歲（民國○○年○○月○○日生）
                    身分證統一編號：Ｚ000000000號
                    住彰化縣鹿港鎮○○路21號
                    居臺中縣龍井鄉○○路○段205之5號
上列被告因違反毒品危害防制條例案件，經檢察官提起公訴（九
十六年度毒偵字第六三八五號）及移送併案審理（九十七年度毒
偵字第六八○號，被告於本院準備程序就被訴事實為有罪之陳述
，經本院合議庭裁定改行簡式審判程序，判決如下：
    主    文
甲○○施用第一級毒品，累犯，處有期徒刑捌月，扣案之海洛因
壹包（淨重捌點伍公克、空包裝重零點柒零公克），沒收銷燬
之。又施用第二級毒品，累犯，處有期徒刑伍月，扣案之甲基安
非他命壹包（含袋毛重貳伍點伍陸公克），沒收銷燬之。應執行
有期徒刑拾壹月，扣案之海洛因壹包（淨重捌點伍公克、空包
裝重零點柒零公克）、甲基安非他命壹包（含袋毛重貳伍點伍陸
公克），均沒收銷燬之。
    犯罪事實
一、甲○○前因犯搶奪、竊盜、妨害自由及違反槍砲彈藥刀械管
    制條例、毒品危害防制條例等案件，經臺灣彰化地方法院分
    別判處有期徒刑三年、十月、四月、一年十月、六月後，復
    經臺灣彰化地方法院裁定應執行有期徒刑五年四月（所犯竊
    盜、妨害自由及違反毒品危害防制條例等罪，因適用九十六
    年罪犯減刑條例分別減為五月、二月、三月）確定，送監執
    行，於民國九十六年七月十六日縮刑期滿執行完畢。又前因
    犯施用毒品案件，經本院裁定令入勒戒處所觀察、勒戒後，
    認有繼續施用傾向，復經本院裁定令入戒治處所施以強制戒
    治，於九十五年十月二十五日認無繼續執行之必要，而停止
    強制戒治釋放執行完畢。詎甲○○仍不知悔悟，基於施用第
    一級毒品海洛因之犯意，於九十六年十一月十五日一時，在
    臺中縣龍井鄉○○路○段二○五之五號住處，以將第一級毒
    品海洛因摻於香煙內點火後吸其煙氣之方式，施用第一級毒
    品海洛因一次。另基於施用第二級毒品甲基安非他命之犯意
    ，於九十六年十一月十五日凌晨零時五十五分，在前開住處
    ，以將甲基安非他命置於玻璃球吸食器內點火燒烤後吸其煙
    氣之方式，施用第二級毒品甲基安非他命一次。嗣經警於九
    十六年十一月十六日十四時二十分，在前開地點查獲，並扣
    得第一級毒品海洛因一包（淨重八‧三五公克、空包裝重○
    ‧七○公克）及第二級毒品甲基安非他命一包（含袋毛重二
    五‧五六公克）。
二、案經臺中市警察局報請臺灣臺中地方法院檢察署檢察官偵查
    起訴，及臺中市警察局第四分局報請同署檢察官移送併案審
    理。
    理    由
一、認定犯罪事實及量刑審酌之依據：
  (一)被告於警詢、檢察官偵查中及本院審理時之自白。
  (二)中山醫學大學附設醫院檢驗科藥物檢測中心尿液檢驗報告二
    份、尿液檢驗複檢報告一份、法務部調查局九十六年十二月
    十一日調科壹字第○九六二三○八二○一○號鑑定書一份、
    扣押物品清單二份、毒品篩檢報告二份、毒品照片一張。
  (三)行政院衛生署管制藥品管理局九十年九月十三日管檢字第九
    八○六四號函（被告查獲後所採集之尿液經送檢驗結果，其
    第一級毒品海洛因部分之代謝物可待因、嗎啡之濃度雖因低
    於閾值而經判定為陰性，惟仍經檢測出有第一級毒品海洛因
    之代謝物可待因、嗎啡反應，堪認被告自白有施用第一級毒
    品海洛因之犯行明確）。
  (四)扣案之第一級毒品海洛因一包（淨重八‧三五公克、空包裝
    重○‧七○公克）及第二級毒品甲基安非他命一包（含袋毛
    重二五‧五六公克）。
  (五)臺灣高等法院被告前案紀錄表（被告前科、素行、累犯之認
    定）。
二、檢察官移送併辦部分（九十七年度毒偵字第六八○號），與
    已起訴之被告施用第二級毒品甲基安非他命之犯行，核屬同
    一事實，本院自應併予審理，附此敘明。
三、扣案之第一級毒品海洛因一包（淨重八‧三五公克、空包裝
    重○‧七○公克），確為第一級毒品海洛因，有前開鑑定書
    一份在卷可憑，另扣案第二級毒品甲基安非他命一包（含袋
    毛重二五‧五六公克），亦係第二級毒品甲基安非他命，此
    據被告供陳明確，復有毒品篩檢報告一份在卷可佐，為毒品
    危害防制條例第二條第二項第一、二款所指之第一級毒品及
    第二級毒品，爰依同條例第十八條第一項前段規定，不問屬
    於犯人與否，均宣告沒收銷燬之。
據上論斷，應依刑事訴訟法第二百七十三條之一第一項、第二百
九十九條第一項前段、第三百十條之二、第四百五十四條第一項
，毒品危害防制條例第十條第一項、第二項、第十八條第一項前
段，刑法第十一條、第四十七條第一項、第五十一條第五款，判
決如主文。
中    華    民    國    97    年     3    月    14    日
                  刑事第六庭    法  官  戴博誠
上正本證明與原本無異。
如不服本判決，應於送達後十日內向本院提出上訴狀（須附繕本
），上訴於臺灣高等法院臺中分院。
上訴書狀如未敘述理由，應於上訴期間屆滿後二十日內補提理由
書於本院。
                                書記官  林政佑
中    華    民    國    97    年     3    月    14    日
【附錄論罪科刑法條】
毒品危害防制條例第十條：
施用第一級毒品者，處六月以上五年以下有期徒刑。
施用第二級毒品者，處三年以下有期徒刑。


司法院資訊處製作；財團法人民間司法改革基金會備份。
